【裁判字號】    89,交聲,235
【裁判日期】    890831
【裁判案由】    交管條例聲異
【裁判全文】
臺灣板橋地方法院交通事件裁定                    八十九年度交聲字第二三五號
    原處分機關  交通部公路局臺北區監理所板橋監理站
    異  議  人
    即受處分人  甲○○
右列異議人即受處分人因違反道路交通管理處罰條例案件，對於交通部公路局臺北區
監理所板橋監理站八十九年五月四日所為之處分（原處分案號：板監三字第駕裁00
－000000號），聲明異議，本院裁定如左：
    主  文
異議駁回。
    理  由
一、聲明異議意旨詳如聲明異議狀所載（如附件）。
二、按汽車駕駛人，行經有燈光號誌管制之交岔路口闖紅燈者，處六百元以上一千二
    百元以下罰鍰；又汽車駕駛人，駕駛汽車有違反本條例之行為，經交通勤務警察
    或依法令執行交通稽查任務人員制止時，不聽制止或拒絕停車接受稽查而逃逸者
    ，除按各該條所規定之罰鍰處罰外，並依第六十三條規定記點；汽車駕駛人，駕
    駛汽車有不服從交通勤務警察或依法令執行交通指揮、稽查任務人員之指揮或稽
    查之情形，而本章各條無處罰之規定者，處新臺幣九百元以上一千八百元以下罰
    鍰；又汽車駕駛人違反第六十條第二項第一款至第三款者，除依原條款處罰鍰外
    ，並予記違規點數一點，違反第五十三條者，除依原條款處罰鍰外，並予記違規
    點數三點；又本條例關於車輛駕駛人之處罰，如應歸責於車輛所有人者，處罰車
    輛所有人；逕行舉發違反道路交通管理事件，汽車所有人逾應到案日期，處罰機
    關應依本條例第八十五條第三項規定處罰該汽車所有人，道路交通管理處罰條例
    第五十三條、第六十條第一項、第二項第一款、第六十三條第一項第一款、第三
    款、第八十五條第三項、違反道路交通管理事件統一裁罰標準及處理細則第二十
    四條後段分別定有明文。
三、查本件異議人即受處分人甲○○所有車號ＧＩＯ－七五八號重型機車，於民國八
    十七年十二月十八日上午八時十分許，由一不詳男子騎乘沿桃園縣桃園市○○街
    行駛，行經該市○○路口時，闖紅燈逕行右轉中山路往中壢方向行駛，經警鳴笛
    攔停，復拒停且加速逃離等違規事實，業經舉發單位即桃園縣警察局查覆屬實，
    有該警察局八十九年七月六日桃警交字第六三五四○號函在卷可稽，並經舉發警
    員陳世元到庭結證屬實。異議人雖辯稱：上開機車係伊上下班交通工具，從未借
    予他人使用，且違規時間正係異議人從土城住處前往樹林上班途中，焉有可能在
    桃園市○○街違規闖紅燈云云，並提出其上班公司考勤表影本為證，然查上開違
    規機車車號係經舉發警員陳世元於違規地點當場親眼目睹記錄，所記錄之機車廠
    牌、顏色、排氣量復核與異議人所有之上開機車相符，再衡諸舉發警員陳世元與
    異議人並不相識，無何關係，自無構陷之理，而異議人雖提出其上班公司之考勤
    表，紀錄其於違規當日上午八時二十四分即前往樹林上班，惟尚不足以證明當時
    上開機車係由伊所騎用，異議人上開所辯，尚乏其所據，要難證明所述屬實，自
    難採信，是異議人所有上開機車違規之事實，應堪認定無訛。復按本條例關於車
    輛駕駛人之處罰，如應歸責於車輛所有人者，處罰車輛所有人，道路交通管理處
    罰條例第八十五條第三項定有明文，本件異議人所有上開機車由不詳男子騎乘於
    上開違規時地闖紅燈並拒攔停，而其上開機車並無失竊等情，自屬可歸責於異議
    人。從而，原處分機關據以援引上開規定，裁處異議人罰鍰新臺幣五千四百元，
    並記違規點數四點，並無不當。本件異議為無理由，應予駁回。
四、據上論斷，應依道路交通案件處理辦法第十九條，裁定如主文。
中      華      民      國    八十九    年      八      月    三十一    日
                                      臺灣板橋地方法院交通法庭
                                          法  官  彭  全  曄
右正本證明與原本無異
如不服本裁定應於送達後五日內向本院提出抗告狀
                                          書記官  梁  宜  庭
中      華      民      國    八十九    年      九      月      五      日


司法院資訊處製作；財團法人民間司法改革基金會備份。
